臺灣臺北地方法院交通事件裁定　　　 100年度交聲字第1582號
原處分機關　臺北市交通事件裁決所
異 議 人即
受 處 分人　林勇男
上列異議人即受處分人因違反道路交通管理處罰條例案件，對於
臺北市交通事件裁所100 年7 月26日北市裁罰字第裁22-ZFC1042
47號違反道路交通管理事件裁決處分，聲明異議，本院裁定如下
：
    主  文
異議駁回。
    理  由
一、原處分機關臺北市交通事件裁決所裁決處分（處分書案號：
    民國100 年7 月26日北市裁罰字第22-ZFC104247號）意旨略
    以：受處分人所有之車牌號碼8888-GV 號自用一般小客車於
    民國100 年5 月1 日13時46分許，行經速限為時速110 公里
    之國道三號81.5公里處（往南方向）時，因以時速170 公里
    之速度超速行駛，經以雷達測速儀鎖定測速後照相採證，由
    內政部警政署國道公路警察局第六警察隊以「行車速度，超
    過規定之最高時速60公里以上未滿80公里」逕行舉發，經原
    處分機關查核無誤，依道路交通管理處罰條例第43條第1 項
    第2 款規定，處罰鍰新臺幣（下同）8,000 元，另依同條例
    第63條第1 項第3 款規定記違規點數3 點，並依同條例第24
    條第1 項第3 款規定應參加交通安全講習。
二、異議意旨略以：雷達測速儀有誤差值存在，異議人超速行駛
    固屬無訛，惟並不能據此雷達測速儀之測量結果，認定當時
    時速確為170 公里，而認已逾最高速限60公里以上據以處罰
    ，請以道路交通管理處罰條例第40條處罰云云。
三、按汽車駕駛人，駕駛汽車行車速度，超過規定之最高時速60
    公里以上者，處新臺幣6,000 元以上24,000元以下罰鍰，並
    當場禁止其駕駛；汽車駕駛人有第1 項第2 款行為者，並吊
    扣該汽車牌照三個月；汽車駕駛人違反第1 項規定者，應接
    受道路交通安全講習；汽車駕駛人，有第43條之情形者，除
    依原條款處罰鍰外，並予記違規點數3 點，道路交通管理處
    罰條例第43條第1 項第2 款、第4 項前段、第5 項前段、第
    63條第1 項第3 款分有明文。經查：
    (一)異議人於上述時間駕駛車號8888-GV 號自用小客車行經國
      道三號南向車道之81.5公里處時，經內政部警政署國道公
      路警察局第六警察隊逕行舉發超速行駛乙情，為異議人所
      不否認，並有內政部警政署國道公路警察局舉發違反道路
      交通管理事件通知單及舉發採證照片在卷可證，此事實固
      堪認定。
    (二)異議人雖不否認超速行駛於上開車道，惟辯稱其斯時行速
      並非如原處分機關所指之時速170 公里。然查，本件係由
      內政部警政署國道公路警察局第六警察隊依設於該處之雷
      達測速照相儀器測得異議人行速後拍照採證而來。而據原
      處分機關100 年7 月21日北市裁申字第10036982200 號函
      所附該雷達測速儀之檢定合格證書，該雷射測速儀器之規
      格為24.125GHz 〈K-Band〉照相式、廠牌為GATSOMETER、
      檢定合格單號碼為MOGA0000000A、MOGA0000000B，檢定日
      期為99年10月5 日，檢定有效期限100 年10月31日，是此
      雷達測速儀業經經濟部標準檢驗局檢定合格，於舉發本件
      當時尚在有效期限內，至堪認定，依此測速儀測得之異議
      人行速，自屬可信。異議人雖稱雷達測速儀縱經檢定合格
      仍有一定誤差，惟此無非異議人片面臆測之詞，且無證據
      證明此測速儀有何故障情事，是其辯解，並不足採。本件
      異議人斯時駕車行速為時速170 公里，即為該處速限即時
      速110 公里之60公里以上，事證明確，洵堪認定，應依前
      開規定裁罰。
四、綜上所述，本件異議人確有駕駛汽車行車速度超過規定之最
    高時速60公里以上之違規行為，原處分機關依道路交通管理
    處罰條例第43條第1 項第2 款規定，裁處罰鍰8,000 元，另
    依同條例第63條第1 項第3 款規定記違規點數3 點，並依同
    條例第24條第1 項第3 款規定應參加交通安全講習，核無不
    合。本件異議無理由，應予駁回。
五、據上論斷，依道路交通案件處理辦法第18條，裁定如主文。
中    華    民    國   100    年    8     月    25    日
                      交通法庭  法  官  紀凱峰
上正本證明與原本無異。
如不服本裁定，應於裁定送達後5日內向本院提出抗告狀。
                                書記官  桑子樑
中    華    民    國   100    年    8     月    25    日